【裁判字號】    92,毒抗,109
【裁判日期】    920307
【裁判案由】    毒品危害防制條例
【裁判全文】
臺灣高等法院刑事裁定                            九十二年度毒抗字第一九號
    抗  告  人
    即  被  告  甲○○
右抗告人因違反毒品危害防制條例案件，不服台灣士林地方法院，中華民國九十二年
一月十五日所為裁定（九十二年度毒聲字第八號）提起抗告，本院裁定如左：
    主  文
抗告駁回。
    理  由
一、抗告意旨略以：台灣士林地方法院於九十二年一月二十四日上午對本案進行審理
    ，然該案尚未終結，抗告人竟又遭裁定強制戒治，無異一案二判。另被告於前次
    接受強制戒治因表現良好，停止戒治交付保護管束後，即思悔改，有心向上，懇
    請鈞院明鑒，給予抗告人改過自新機會云云。
二、按依毒品危害防制條例第二十條之規定因被告施用毒品而令被告入戒治處所施以
    強制戒治係屬保安處分之一種，與因施用毒品而遭檢察官起訴後，經法院審理判
    處徒刑係屬二事，合先敘明。本件抗告人甲○○前因施用第一、二級毒品案件，
    經觀察、勒戒後，認無繼續施用毒品之傾向，由台灣板橋地方法院檢察署檢察官
    於民國八十八年七月九日，以八十八年度偵緝字第一○三五號不起訴處分確定後
    ，復因施用第一、二級毒品案件，經觀察、勒戒後，認有繼續施用毒品之傾向，
    先送強制戒治，並由台灣板橋地方法院檢察署檢察官於八十九年四月七日，以八
    十九年度毒偵字第一五七五、一八七二號就其施用第一級毒品海洛因部分提起公
    訴，嗣於八十九年十月二十七日，以八十九年度毒偵字第六八三六號就其施用第
    二級毒品安非他命部分再提起公訴，並先後經台灣板橋地方法院判處有期徒刑七
    月、五月，嗣更定其刑為有期徒刑十月確定。詎被告仍未悛悔，復基於概括犯意
    ，自九十一年五月初某日起至九十一年六月六日二十三時許，為警採尿時起回溯
    前九十六小時內之某時止（不包含為警查獲後採尿前之時間），連續在台北市萬
    華區其友人之住處等地施用第二級毒品安非他命，另於九十一年六月六日二十三
    時許，為警採尿時起回溯前二十四小時內之某時（不包含為警查獲後採尿前之時
    間），在不詳處所施用第一級毒品海洛因。經查，被告之尿液經警當場採集送驗
    ，結果呈有嗎啡、甲基安非他命陽性反應，有台北市立療養院煙毒尿液檢驗報告
    書、國防部憲兵司令部刑事鑑識中心鑑驗通知書各一份附卷可稽，並有第一級毒
    品海洛因二包淨重○點七八公克、第二級毒品安非他命乙包淨重○點九七公克，
    及其所有供施用毒品之器具注射針筒乙支扣案可資佐證，此外，復有不起訴處分
    書、起訴書、刑事判決及刑案資料查註紀錄表在卷可參。核被告三犯毒品危害防
    制條例第十條第一、二項之罪，原審因而依同條例第二十條第三項但書規定，聲
    請裁定令入戒治處所施以強制戒治，其所為裁定，核無不合，被告提起抗告，誤
    保安處分與刑罰為同種刑事罰，認有一案二判之違法，實屬不明法律所致，且被
    告前因吸食毒品經令入戒治處所施以強制戒治，於停止戒治施以保護管束期間，
    不思悔改，仍繼續施用毒品，足見其毫無悛悔之心，其抗告為無理由，應予駁回
    。
三、據上論斷，應依刑事訴訟法第四百十二條，裁定如主文。
中      華      民      國    九十二    年      三      月      七      日
                              臺灣高等法院刑事第十一庭
                                  審判長法  官  楊  照  男
                                        法  官  王  詠  寰
                                        法  官  陳  炳  彰
右正本證明與原本無異。
不得再抗告。
                                        書記官  林  志  明
中      華      民      國    九十二    年      三      月      十      日


司法院資訊處製作；財團法人民間司法改革基金會備份。
